

# ВЛАДИМИР ГОРЛОВ 21.04.1984

ІТ МЕНЕДЖЕР ПРОЕКТА

# ОБО МНЕ

Сертифицированный IT менеджер проектов, кандидат физико-математических наук, доцент с опытом более 12 лет и обширными знаниями, навыками и умениями в области: высшей математики, физики, моделирования различных процессов, телекоммуникационных систем и сетей, маркетинга, аналитики данных, управления проектами. Руководил разработкой 16 дипломных проектов, 2 НИР и 23 программных продуктов в области передовых и перспективных сетевых протоколов на базе самоорганизующихся и самоконфигурирующихся сетей и систем массового обслуживания по методологии Agile с применением Scrum, Kanban, TDD, BDD, MDD.

# КОНТАКТЫ

г. Воронеж Телефон: +7-915-541-11-15 E-mail: gorlov.vladimir@gmail.com

> ПОРТФОЛИО СЕРТИФИКАТЫ

https://github.com/VLADI-MIR-G84/Projects\_public

Certipro. Сертификация

Scrum Foundation
Professional Certificate SFPC™ by CertiProf

# ОБРАЗОВАНИЕ

- ➤ 2022 Software Product Management Specialization, University of Alberta, Coursera
- 2022 Google Project Management: Professional Certificate, Google, Coursera
- 2022 Google Data Analytics: Professional Certificate, Google, Coursera
- 2018 ВУНЦ ВВС «Военно-воздушная академия имени профессора Н.Е. Жуковского и Ю.А. Гагарина» (Воронеж)
   Ученое звание: доцент. Специализация: 01.01.02 Дифференциальные уравнения, динамические системы и оптимальное управление.
- ▶ 2016-2017 Институт менеджмента, маркетинга и финансов, РИМА-В (университет INHOLLAND, Нидерланды и Государственный Университет Управления) Диплом (Иммиф), Диплом (РИМА-ГУУ и INHOLLAND), сертификат международного образца в области маркетинга (INHOLLAND и NUFFIC). Специализация: Стратегический и международный маркетинг.
- 2008–2012 Воронежский Государственный Университет. Математический факультет. Кафедра математического моделирования Ученая степень: кандидат физико-математических наук. Специализация: 01.01.02 Дифференциальные уравнения, динамические системы и оптимальное управление.
- 2010–2011 Институт менеджмента, маркетинга и финансов, РИМА–А (университет INHOLLAND, Нидерланды и Государственный Университет Управления) Диплом (Иммиф), Диплом (РИМА–ГУУ и INHOLLAND), сертификат международного образца в области маркетинга (INHOLLAND и NUFFIC). Специализация: Операционный маркетинг.
- 2008–2011 Воронежский Государственный Университет. Математический факультет. Кафедра математического моделирования
   Аспирантура. Специализация: 01.01.02 Дифференциальные уравнения, динамические системы и оптимальное управление.
- 2005–2008 Воронежский Государственный Университет. Факультет романо-германской филологии Специальность: Переводчик в сфере профессиональной коммуникации. Средний балл: 5.0
- 2006–2008 Воронежский Государственный Университет. Математический факультет. Кафедра математического моделирования
   Степень магистра математики. Тема диплома: «Модель экономического роста с учетом влияния интеллектуального труда. Случай трёхсекторной экономики.» Средний балл: 4.8
- 2002–2006 Воронежский Государственный Университет. Математический факультет. Кафедра математического моделирования
   Степень бакалавра математики. Тема диплома: «Модель экономического роста с учетом влияния интеллектуального труда» Средний балл: 4.6
- 1999–2002 Естественно-технический колледж Воронежского Государственного Технического Университета Специальность: Менеджмент (машиностроительная отрасль). Средний балл: 5.0

# ЛИЧНЫЕ КАЧЕСТВА

- Внимательность к деталям
  - Ответственность
  - Организованность
    - Аккуратность
  - Коммуникабельность
  - Высокая способность к обучению
- Аналитические способности
  - Лидерские способности
  - Критическое мышление
  - Нацеленность на OKRs
    - Креативность
    - Мультизадачность

# ПРОГРАММИРОВАНИЕ. ПРОГРАММЫ

### Языки:

Python, R, XML, SQL, HTML, **MATLAB** 

# OS:

MS Windows, Mac OS, Linux c использованием командной строки, VM Oracle

# <u>Моделирование</u>:

AnyLogic, Mathematica, NS-3, Cisco Racket Tracer, NetSim, NetCracker, Simulink

#### Программы:

Miro, Asana, Trello, Git, Jira, OpenProject, Github, Tableau, Power BI, ΠΟ MS Office (MS Word, Excel, Access, PowerPoint, Visio, Project, Publisher), LaTex и пр.

# УПРАВЛЕНИЕ ПРОЕКТАМИ

Модели процессов: Waterfall model, V-model, Sawtooth model, Spiral model, UPM, Prototypes model, Continuous Delivery model, Microsoft Daily Build, Agile model

# Agile Практики:

Scrum, Extreme Programming, Pair Programming, Lean Six Sigma: Lean Software Design, Kanban, Devops, CI/CD,

SAFe, LeSS,

"10-to-3-to-1" Apple model, "Design Sprint" Google model, "Design Thinking" IBM model, Spotify model, TDD, BDD, MDD

# 💿 ОПЫТ РАБОТЫ

▶ 07.2021 – 03.2022 «Национальный исследовательский университет «Московский институт электронной техники» (МИЭТ). Фонд перспективных исследований – Лаборатория прорывных технологий радиосвязи (Москва)

# Ведущий инженер ЦПЛ (Целевая прорывная лаборатория) МИЭТ

1. Руководил, планировал, внедрял и контролировал проекты, выполненные в соответствии с Agile методологией и методологиями TDD, BDD и MDD в области перспективных сетевых технологий в телекоммуникационных системах. Разработано и внедрено 23 про-

граммных продукта. 2. Управлял бэклогами проектов, планировал спринты проектов в соответствии со Scrum, управлял исполнением спринтов с примене-

нием Kanban.

3. Риск-менеджмент и бюджетирование проектов.

Моделировал телекоммуникационные системы и сетевые протоколы на базе самоорганизующихся и самоконфигурирующихся сетей в MATLAB, NS-3, Python.

5. Подготавливал научно-технические отчеты, отчеты и презентации для руководства Фонда о процессе исполнения и закрытия проектов, а также научные публикации по проведенным исследованиям и разработанным технологиям.

▶ 08.2015 – 07.2021 ВУНЦ ВВС «Военно-воздушная академия имени профессора Н.Е. Жуковского и Ю.А. Гагарина» (Воронеж)

## Доцент кафедры Средств связи (и авиационных комплексов связи)

1. Проводил все виды занятий по дисциплинам «Сети передачи информации», «Основы теории радиосистем передачи информации»,

формации», «Основы теории радиосистем передачи информации», «Оптические устройства», «Оптико-электронные устройства».

2. Подготавливал и разрабатывал УМКД по дисциплинам, контролировал процесс корректного использования УМКД.

3. Планировал, контролировал весь спектр обязанностей по методической деятельности кафедры и учету контроля учебных занятий: планирование годового плана, своевременное внесение изменений в план деятельности, подготовка, организация и проведение конференций, совещаний, семинаров, круглых столов на кафедре и факультете, подготовка промежуточных и итоговых отчетов по методической деятельности кафедры, подведение итогов деятельно-сти кафедры в соответствии с Project Retrospective и разработка методик совершенствования деятельности. 4 года был Лучшим мето-

дистом кафедры.
4. Руководил и управлял в соответствии со Scrum и Kanban 16 дипломными проектами и 2 НИР в области современных сетей перепломными проектами и 2 на образование образовани дачи информации, динамических систем, оптимального управле-

ния и систем массового обслуживания.

5. Научно-исследовательская деятельность по исследованию уравнений математической физики, оптимального управления, динамических систем, радиосистем, систем массового обслуживания, а также по исследованию перспективных систем передачи информации. 3 года Лучший (первое место) по публикационной активности в рейтинге научной работы кафедр, НИЦ, НИО ВУНЦ ВВС «ВВА». 6. Выполнял обязанности Председателя ПМК кафедры: планирова-

ние, контроль, подведение итогов деятельности ПМК кафедры в соответствии с Project Retrospective, организация совещаний, ведение протоколов заседаний и подготовка выписок из протоколов заеданий ПМК, разработка методик совершенствования деятельности.

▶ 09.2013 – 08.2015 ВУНЦ ВВС «Военно-воздушная академия имени профессора Н.Е. Жуковского и Ю.А. Гагарина» (Воронеж)

### Преподаватель кафедры математики

1. Проводил все виды занятий по дисциплинам «Математика», «Математический анализ», «Основы теории вероятностей и математической статистики», «Аналитическая геометрия и линейная алгебра», «Информатика».

Подготавливал и разрабатывал УМКД по дисциплинам.

 Подготавливал и разрафатывал у мид по дподимента.
 Научно-исследовательская деятельность в области исследова-физики оптимального управления. ния уравнений математической физики, оптимального управления, динамических систем, а также прикладным задачам по исследованию радиосистем и сигналов.

4. Руководил военно-научной работой курсантов.

# ИНОСТРАННЫЕ ЯЗЫКИ

Английский язык: C2 – Proficiency (CERF). <u>Сертификат EFSET</u>

Немецкий язык: B1 – Intermediate (CERF). <u>Результат теста на уровень.</u>

### ИНТЕРЕСЫ

Информационные технологии

> Менеджмент Маркетинг

Иностранные языки

Волейбол

Бег

Наука

# достижения

- ✓ Руководитель и разработчик 30 учебных пособий и электронных обучающих программ по сетям передачи информации, в частности, по беспроводным сетям, сотовым сетям, мобильным сетям 4G и оптимальному управлению.
- ✓ Автор около 80 научных публикаций статей, в том числе входящих в международные базы цитирования Scopus и Web of science.
- ✓ 2018, 2019, 2020, 2021 гг. Лучший методист кафедры и факультета в ВУНЦ ВВС «ВВА».
- ✓ 2018, 2019, 2020 гг. Лучший (первое место) по публикационной активности в рейтинге научной работы кафедр, НИЦ, НИО ВУНЦ ВВС «ВВА».
- ✓ <u>Сертификат</u> курса «Innovation Management course». Erasmus University. Rotterdam.
  - ✓ Сертификаты подготовки к сертификации <u>CAPM, PMI-ACP.</u>

# ОПЫТ РАБОТЫ

*> 7.2011 – 9.2011 ОГУ «Агентство по инновациям и развитию» (Воронеж)* 

## Главный специалист управления по развитию

- 1. Руководил тремя инновационными проектами: создание рекреационного парка на территории Воронежской области, завода по прокатке базальтовых труд, а также проекта безотходной обработки рыбы.
- 2. Внесение изменений в обновление информации на корпоративном сайте.
- 3. Подготовка отчетов по процессу исполнения проектов.
- > 01.2010 06.2010 Воронежский Государственный Университет (Воронеж)

## Преподаватель кафедры математического моделирования

- 1. Проводил все виды занятий по дисциплинам "Математико-экономические модели в экономике" и "Математические методы в экономике"
- 2. Подготавливал и разрабатывал УМКД по дисциплинам.
- 3. Научно-исследовательская деятельность в области исследования уравнений математической физики, оптимального управления, динамических систем, а также прикладным задачам по исследованию радиосистем и сигналов.
- 4. Руководил научной работой студентов.
- 05.2008 06.2009 AOOT «Яблоко» (Воронеж)

# Помощник маркетолога

- 1. Проводил анализ рынка продукции.
- 2. Проводил аналитические (кабинетные) исследования.
- 3. Проводил сбор и анализ статистической информации;
- 4. Проводил качественные и количественные маркетинговые исследования;
- 5. Подготавливал аналитические отчетов о деятельности компании и прогнозировал объем продаж.
- > 09.2007 05.2008 AOOT «Яблоко» (Воронеж)

### Ассистент финансового аналитика

Экономическое моделирование; анализ бизнес-процессов с целью оптимизации; сбор и обработка данных; участие в анализе финансово-хозяйственной деятельности предприятия; формировании аналитических отчетов; ведении оперативных баз данных; работе с различными источниками информации

▶ 06.2005 – 08.2005 Воронежский Государственный Университет (Воронеж)

### Оператор ПК, работник приемной комиссии

Консультирование абитуриентов и их родителей по вопросам поступления в вуз, проверка документов, прием электронный заявлений, предоставление дополнительной информации о факультетах и специальностях.